臺灣高雄地方法院刑事判決　　　　　　　95年度易字第2040號
公　訴　人　臺灣高雄地方法院檢察署檢察官
被　　　告　甲○○
上列被告因竊盜案件，經檢察官提起公訴（95年度偵字第17207
號）及追加起訴（95年度偵字第26552號），被告於準備程序中
就被訴事實為有罪之陳述，經告以簡式審判之旨，本院合議庭裁
定由受命法官獨任進行簡式審判程序，判決如下：
    主  文
甲○○連續竊盜，累犯，處有期徒刑肆月，又攜帶凶器竊盜，參
罪，均累犯，各處有期徒刑肆月，扣案之十字型螺絲起子壹支沒
收。應執行有期徒刑壹年，扣案之十字型螺絲起子壹支沒收。
    事  實
一、甲○○前因準強盜案件，經本院於民國90年5 月25日以90年
    度訴字第980 號判處有期徒刑5 年確定，於94年11月10日因
    縮短刑期假釋出監，95年1 月20日縮刑期滿執行完畢，猶不
    知悔改，竟基於意圖為自己不法所有之概括犯意，連續於95
    年6 月20日下午3 時30分許，在高雄市苓雅區○○○路145
    號「雙象水果攤」竊取水果攤老闆丙○○○所有水梨1 盒共
    4 顆得手；復於同年月21日凌晨3 時許，又在同一水果攤內
    竊取2 盒共6 顆水梨得手。甲○○食髓知味，復承上開竊盜
    之概括犯意，又於同年月22日下午5 時43分許，在高雄市三
    民區○○○街450 巷6 號徒手打開林志杰所有車牌號碼為
    YI-2160 號自小貨車左側駕駛座車門，著手竊取車內物品之
    際，適為林志杰之妻乙○○因透過店內監視器發現甲○○行
    跡有異，隨即出面制止並報警處理，致甲○○而未竊得任何
    物品。嗣警方於當日下午6 時30分許，在高雄市○○區○○
    街與永吉街口查獲甲○○，並經甲○○同意後，於其居處搜
    索而查獲失竊水梨9 顆（失竊水梨總數10顆，其中1 顆業經
    甲○○食畢）。
二、甲○○前開犯行經警查獲後，又另起意圖為自己不法所有之
    竊盜犯意，分於附表所列時、地，竊取如附表所示之物。嗣
    於附表所示時、地為警查獲，並扣得其所有如附表編號一之
    十字型螺絲起子一把。
三、案經丙○○○、乙○○分別訴由高雄市政府警察局三民第一
    分局、鼓山分局暨三民第二分局報告臺灣高雄地方法院檢察
    署檢察官偵查起訴。
    理  由
一、本件被告甲○○所犯為死刑、無期徒刑或最輕本刑為3 年以
    上有期徒刑以外之罪，其於準備程序中就被訴事實為有罪之
    陳述，經法官告知簡式審判程序之旨，並聽取公訴人之意見
    後，本院合議庭依刑事訴訟法第273 條之1 第1 項規定，裁
    定由受命法官獨任進行簡式審判程序，合先敘明。
二、訊據被告對上開犯行均坦承不諱，並據告訴人丙○○○、乙○○指訴歷歷，核與證人陳傳德、白豔金、吳清波之證述情
    節相符。此外復有監視錄影光碟及翻拍照片、扣押物品目錄
    表、贓物認領保管單、現場蒐證照片等在卷可稽，足證被告
    出於任意性之自白與事實相符，從而本件事證明確，被告犯
    行已堪認定。
三、查被告為事實欄第一項所示之竊盜行為後，刑法及刑法施行
    法分別於94年2 月2 日、95年6 月14日修正公布，均於95年
    7 月1 日施行，而修正後刑法第2 條第1 項之規定，係規範
    行為後法律變更所生新舊法律比較適用之準據法，於修正後
    刑法施行後，應適用修正後刑法第2 條第1 項之規定，為「
    從舊從輕」之比較。另於比較時應就罪刑有關之共犯、未遂
    犯、想像競合犯、牽連犯、連續犯、結合犯，以及累犯加重
    、自首減輕暨其他法定加減原因（如身分加減）與加減比例
    等一切情形，本於統一性及整體性原則，綜其全部罪刑之結
    果而為比較，有最高法院95年5 月23日刑事庭第8 次會議決
    議可資參照。
    本件所涉之修正有刑法施行法第1 之1 條及刑法第56條、第
    47 條 ，本院審酌如下：
(一)被告行為後，刑法第320 條第1 項竊盜罪中罰金刑部分，因
    刑法施行法增定第1 條之1 ，其貨幣單位改為新臺幣，所定
    最高數額提高為30倍。修正前該罪之罰金刑，經適用罰金罰
    鍰提高標準條例第1 條前段及現行法規所定貨幣單位折算新
    臺幣條例第2 條，折算為新臺幣後，最高數額亦為原規定之
    30 倍 ，兩者最高刑度相同，惟最低刑度部分，修正前刑法
    第33 條 第5 款規定罰金為1 元以上，經折算為新臺幣後，
    為新臺幣3 元以上，而修正後刑法第33條第5 款規定罰金為
    新臺幣1000元以上，較舊法為高，應以舊法有利於被告。
(二)被告先後數次竊取水梨及竊取被害人林志杰車內物品未遂等
    犯行，時間緊接，觸犯構成要件相同之罪，顯係基於概括之
    犯意反覆為之，在刑法修正前，應依第56條連續犯之規定論
    以一罪並加重其刑。而修正後之刑法刪除連續犯之規定，被
    告之犯行需數罪併罰，兩相比較，自以舊法有利於被告。至
    其餘3 次犯行係在新法施行後，自需數罪併罰，並無連續犯
    之問題，併此指明。
(三)而修正前刑法第47條規定，只需受徒刑執行完畢5 年內再犯
    有期徒刑以上之罪，無論係何種犯罪均為累犯，應加重其刑
    ，而修正後刑法第47條第1 項，必須「故意」犯罪方能構成
    累犯，本件被告係故意犯罪，無論新舊法均構成累犯，新法
    對被告並無有利之處。本件應適用修正前之舊法處斷。
(四)本件被告於裁判確定前犯數罪，依法應併合處罰，按修正前
    刑法第51條第5 款規定，宣告多數有期徒刑者，於各刑中之
    最長期以上，各刑合併之刑期以下，定其刑期。但不得逾20
    年。而修正後之第51條第5 款，將定執行刑之上限改為有期
    徒刑30年，兩相比較，以舊法有利於被告。
(五)綜上所述，本件以舊法有利於被告，應適用修正前之規定處
    斷。
四、按刑法第321 條第1 項第3 款所謂之兇器，其種類並無限制
    ，凡客觀上足對人之生命、身體、安全構成威脅，具有危險
    性之兇器均屬之（最高法院79年台上字5253號判例參照）。
    查本件扣案之Ｔ字型扳手及鏍絲起子均係金屬製品，僅握把
    處為塑膠製品乙節，有扣案螺絲起子照片可參，其質地堅硬
    ，被告攜帶該螺絲起子竊取財物，客觀上對人之生命、身體
    、安全足以構成威脅，而具有危險性，自屬兇器。是核被告
    所為，係犯刑法第320 條第1 項之竊盜罪、同條第2 項之竊
    盜未遂罪及刑法第321 條第1 項第3 款之攜帶凶器竊盜罪。
    其於事實欄第一項所示時、地先後2 次竊取水梨及1 次竊盜
    車內物品未遂之犯行為連續犯，已如前述，應從較重之竊盜
    罪論以1 罪並加重其刑。其連續竊盜之犯行與如事實欄第二
    項所示之其餘3 次加重竊盜之犯行，因連續犯規定業已於前
    開刑法修正時刪除，並於95年7 月1 日生效，故無從論以連
    續犯，應分論併罰。又被告甲○○前因準強盜案件，經本院
    於90年5 月25日以90年度訴字第980 號判處有期徒刑5 年確
    定，於94年11月10日因縮短刑期假釋出監，95年1 月20日縮
    刑期滿執行完畢，此有被告刑案資料查註紀錄表在卷可考，
    其於5 年內故意再犯本件4 件有期徒刑以上之罪，均為累犯
    ，應各依修正前刑法第47條規定加重其刑。爰審酌被告竊取
    他人之物，漠視他人財產法益，然所竊之物價值非鉅，犯後
    坦承犯行，態度良好，及其犯罪之動機、目的、手段等一切
    情狀，量處如主文所示之刑。扣案之十字型螺絲起子為被告
    所有，且為供其犯竊盜罪所用之物，業據被告自承無訛，應
    依刑法第38條第1 項第2 款宣告沒收。
據上論斷，應依刑事訴訟法第273 條之1 第1 項、第299 條第1
項前段，刑法第2 條第1 項前段、第320 條第1 項、第321 條第
1 項第3 款、第38條第1 項第2 款，修正前刑法第56條、第47條
、第51條第5款，判決如主文。
本案經檢察官丁○○到庭執行職務。
中　　華　　民　　國　　96　　年　　1 　　月　　12　　日
                  刑事第九庭    法　官   王奕勛
以上正本證明與原本無異。
如不服本判決，應於收受送達後10日內向本院提出上訴書狀。
中　　華　　民　　國　　96　　年　　1 　　月　　13　　日
　　　　　　　　　 　　　       書記官   陳心儀
中華民國刑法第320條
（普通竊盜罪、竊佔罪）
意圖為自己或第三人不法之所有，而竊取他人之動產者，為竊盜
罪，處 5 年以下有期徒刑、拘役或 5 百元以下罰金。
意圖為自己或第三人不法之利益，而竊佔他人之不動產者，依前
項之規定處斷。
前二項之未遂犯罰之。
附表：
 ┌──┬─────────────────────────┬───────┐
 │編號│                   竊盜行為                       │   查獲時地   │
 │    ├──────┬──────┬───────────┤              │
 │    │    時間    │    地點    │  竊取方式及竊得之物  │              │
 ├──┼──────┼──────┼───────────┼───────┤
 │ 一 │95年09月23日│高雄市鼓山區│持自備之十字型螺絲起子│於95年09月23日│
 │    │07時50分許  │裕誠路1531號│撬開公寓之鋁門窗，竊取│07時50分許，在│
 │    │            │4樓樓梯間   │該鋁門窗一片          │高雄市鼓山區裕│
 │    │            │            │                      │誠路1531號 4樓│
 │    │            │            │                      │樓梯間為警查獲│
 ├──┼──────┼──────┼───────────┼───────┤
 │ 二 │95年10月05日│高雄市三民區│趁被害人白艷金不注意之│於95年10月06日│
 │    │0時許       │愛國路49號愛│際，以螺絲起子撬挖拆卸│01時許，在高雄│
 │    │            │國市場內    │架子之方式，竊取白艷金│市○○區○○路│
 │    │            │            │所管理之市場內鋁製品（│49號愛國市場內│
 │    │            │            │計2袋，重共約20公斤） │為警查獲      │
 ├──┼──────┼──────┼───────────┤              │
 │ 三 │95年10月06日│高雄市三民區│趁被害人白艷金不注意之│              │
 │    │01時許      │愛國路49號愛│際，以螺絲起子撬挖拆卸│              │
 │    │            │國市場內    │架子之方式，竊取白艷金│              │
 │    │            │            │管理之市場內鋁製品（ 4│              │
 │    │            │            │支長約71公分之鋁架及 1│              │
 │    │            │            │袋重約5、6公斤之鋁製架│              │
 │    │            │            │子）                  │              │
 └──┴──────┴──────┴───────────┴───────┘
